

OBJETIVOS

Unirme a un equipo en el que pueda poner en práctica los conocimientos adquiridos durante mis años de formación, crecer en experiencia y desarrollarme personal y profesionalmente dentro de una equipo que ofrezca oportunidades de crecimiento en función de mi desempeño, logros y aportaciones.

HABILIDADES

- Resolución de problemas
- Trabajo en equipo
- Proactivo
- Capacidad de adaptación y pertenencia
- Puntualidad
- Capacidad de trabajo bajo presión

CONTACTO

Tel. 744 383 2367

Email: 126fide@gmail.com

Linkedind: www.linkeding.com/in/fidelvillalba

FIDEL ANGEL VILLALBA RAMOS

EXPERIENCIA LABORAL

Análisis clínicos del Dr. Simi SA de CV

Sub encargado | Feb 2020 -Nov 2021

- Ventas y publicidad de análisis clinicos
- Redacción de e-mail
- Atención al cliente

TSV Talento en soluciones versatiles

Ejecutivo de atencion al cliente | Nov 2019 – Enero 2020

- · -Atención al cliente
- · Comunicación continua con call center y cctv
- · Generación de folios

EDUCACIÓN

Centro Integral Educativo de Sistema Abierto (CIESA)

TECNICO EN RÁDIOLOGIA | 2018 - 2021

-Título y cedula en proceso

Unidad academica de ciencias y tecnologías de la información

LICENCIATUTA EN TICS | 2014 -2018

- Título y cedula profesional

Centro de estudios industriales y de servicio (CETis 41)

Tecnico en soporte y mtto de computo | 2011 -2014

- Título tecnico y cedula profesional

ACTUALIZACIONES

En la actualidad tomo diferentes curso en temas de tecnolgia como desarrollo con python, desarrollo web con HTML Y CSS, asi como actualizacion de Git y GitHub.

Interes en la ciencia de datos y machine learning